【裁判字號】    88,易,1135
【裁判日期】    900328
【裁判案由】    傷害
【裁判全文】
臺灣彰化地方法院刑事判決                        八十八年度易字第一一三五號
    公  訴  人  臺灣彰化地方法院檢察署檢察官
    被      告  乙○○
右列被告因傷害案件，經檢察官提起公訴（八十八年度偵字第五七四九號），本院判
決如左︰
    主      文
乙○○共同傷害人之身體，處有期徒刑柒月。
    事      實
一、乙○○有多次竊盜、詐欺、麻藥、賭博等前科，前於民國七十九年間因違反懲治
    盜匪條例經台灣高等法院台中分院判處有徒刑九年確定，於八十年十二日入監執
    行，指揮書執畢日期為八十九年二月十六日，嗣於八十六年二月二十五日假釋出
    獄，於假釋期間中，詎仍不知悔改，於八十七年十一月十九日二十時許，與戊○○（另行審結）、丙○○、甲○○（未據起訴）及另二名姓名不詳之人共乘車號
    ＯＱ－七六五０號廂型車，行經彰化縣員林鎮○○里○○路九五五號前，因丁○○所駕駛車號ＰＹ－六六九七號之自小客車不讓乙○○等人超車插隊，乙○○、
    戊○○、甲○○及另二名姓名不詳之人因而心生不滿，意基於共同傷害之犯意聯
    絡，將丁○○所駕駛之自小客車攔下後，由戊○○、乙○○分持木棒，而甲○○
    及另二名不詳姓名之人則徒手共同毆打丁○○，丙○○在一旁勸阻，致丁○○受
    有頭部外傷併撕裂傷、頭頸肢體多處挫傷之傷害。
二、案經丁○○訴由彰化市警察局員林分局報請臺灣彰化地方法院檢察署檢察官偵查
    起訴。
    理    由
一、訊據被告乙○○矢口否認有右揭傷害犯行，辯稱其僅待在車上，未下車打人，其
    是被戊○○等人拖下水云云。惟查右揭事實，業據告訴人丁○○指訴綦詳，且經
    證人丙○○於偵訊中證稱「乙○○、戊○○都下車」（見偵查卷八十八年七月七
    日訊問筆錄）、於本院理中證稱「我只知道乙○○有在那邊」（見本院八十九年
    六月十九日訊問筆錄）等語；另戊○○於偵訊中亦供稱「乙○○說當時是他拿球
    棒」（見八十八年六月十日偵訊筆錄）、「乙○○叫我出來調解，我只知道是乙○○打的」等語。又查告訴人丁○○與被告素不相識，而戊○○曾為被告之員工
    ，被告與證人丙○○又分別為永豐化工之老板及老板娘等情，亦分別據告訴人丁○○及戊○○陳明在卷，彼等實無誣陷被告之必要。此外另有診斷證明書乙紙附
    卷可稽，是被告所辯純係事後卸責之詞，不足採信，其犯行洵堪認定，應予依法
    論科。
二、核被告所為，係犯刑法第二百七十七條第一項之罪。被告與戊○○、甲○○及另
    二名姓名不詳之人間有犯意之聯絡及行為之分擔，為共同正犯。爰審酌被告之前
    科累累，素行不佳，於假釋中復不知悔悟，犯罪動機僅因超車等細故即夥同多人
    毆打素不相識之告訴人，惡性重大，犯罪之手段、被害人所受傷害程度、迄未賠
    償告訴人丁○○任何損失及被告犯罪後之態度等一切情狀，量處如主文所示之刑
    ，以資懲戒。
三、至甲○○部分雖未據檢察官提起公訴，惟查告訴人於本院審理中供稱甲○○有找
    其和解，而被告亦供稱係甲○○毆打告訴人等語，是甲○○此部分之傷害罪嫌重
    大，應交由檢察官另行偵辦，附此敘明。
四、據上論斷，應依刑事訴訟法第二百九十九條第一項前段，刑法第二十八條、第二
    百七十七條第一項，罰金罰鍰提高標準條例第一條前段，判決如主文。
本案經檢察官盧永盛到庭執行職務。
中      華      民      國    九十      年      三      月  二十八  日
                                    臺灣彰化地方法院刑事第三庭
                                        法      官  詹  秀  錦
右正本證明與原本無異。
如不服本判決，應於判決送達後十日內向本院提出上訴狀( 須附繕本 )。
告訴人或被害人對於判決如有不服具備理由請求檢察官上訴者，其上訴期間之計算係
以檢察官收受判決正本之日期為準。
                                        法院書記官  謝志鑫
中      華      民      國      九十      年      三      月   三十   日
刑法第二百七十七條
傷害人之身體或健康者，處三年以下有期徒刑，拘役或一千元以下罰金。
犯前項之罪，因而致人於死者，處無期徒刑或七年以上有期徒刑，致重傷者，處三年
以上，十年以下有期徒刑。


司法院資訊處製作；財團法人民間司法改革基金會備份。
